【裁判字號】    97,訴,71
【裁判日期】    970513
【裁判案由】    強盜
【裁判全文】
臺灣花蓮地方法院刑事判決                97年度訴字第71號
公  訴  人  臺灣花蓮地方法院檢察署檢察官
被      告  丙○○
                     （現羈押於臺灣花蓮看守所）
選任辯護人  曾泰源律師
被      告  乙○○
                    （現羈押於臺灣花蓮看守所）
指定辯護人  俞建界律師
上列被告因強盜案件，經檢察官提起公訴（97年度偵字第574號
），本院判決如下：
    主  文
丙○○、乙○○共同意圖為自己不法之所有，以強暴至使不能抗
拒，而取他人之物，各處有期徒刑伍年。
    事  實
一、丙○○、乙○○基於意圖為自己不法所有之犯意聯絡，於民
    國97年2月2日凌晨4時10分許，共同騎乘乙○○所有車號NN7
    –301 號重型機車前往甲○○所經營位於花蓮縣花蓮市○○
    路388 號之檳榔攤前，先由乙○○入內以徒手摀住甲○○口
    鼻之方式，致使甲○○不能抗拒，再由丙○○隨即強取上開
    檳榔攤內之鐵製抽屜1個（內有現金新臺幣《下同》3萬多元
    、存款簿、金戒指、駕照及行照等物），此間丙○○、乙○○欲逃離現場之際，乙○○之左手小拇指關節處遭甲○○咬
    傷，惟其2人仍乘隙分別逃逸，其後再由丙○○騎乘車號5GA
    –210 號重型機車至花蓮市市民廣場，搭載乙○○一同至花
    蓮市農兵橋附近分贓，除取出該抽屜內之現金及金戒指外，
    乃將其餘物品連同上開抽屜一併丟棄於美崙溪旁。嗣於同日
    上午8時30分許及翌日凌晨0時15分許，丙○○、乙○○分別
    為警循線查獲，並先後扣得前開抽屜、現金1500元、現金23
    400元、金戒指1個及行照1張等物，始知悉上情。
二、案經甲○○訴由花蓮縣警察局花蓮分局報告臺灣花蓮地方法
    院檢察署檢察官偵查起訴。
    理  由
壹、證據能力有無之認定
一、按被告以外之人於審判外之言詞或書面陳述，除法律有規定
    者外，不得作為證據。又被告以外之人於審判外之陳述，經
    當事人於審判程序同意作為證據，法院審酌該言詞陳述或書
    面陳述作成時之情況，認為適當者，亦得為證據。當事人、
    代理人或辯護人於法院調查證據時，知有第159條第1項不得
    為證據之情形，而未於言詞辯論終結前聲明異議者，視為有
    前項之同意，刑事訴訟法第159條第1項及第159條之5分別定
    有明文。
二、查告訴人甲○○於警詢時之陳述，雖不合刑事訴訟法第 159
    條之2 、第159條之3有關傳聞法則例外之要件，惟公訴人、
    被告及辯護人就前開審判外之言詞陳述，均業於本院準備程
    序中表示對於證據能力沒有意見，同意做為證據，迄至本案
    言詞辯論終結前亦未聲明異議，本院審酌該等言詞陳述作成
    之情況，核無違法取證及證明力明顯過低之瑕疵，亦認為以
    之作為證據為適當，故依上開規定，前揭告訴人甲○○於警
    詢時之陳述，具有證據能力。
貳、認定本案犯罪事實之證據及理由
一、上開犯罪事實，業據被告丙○○、乙○○迭於警詢時、偵查
    中及本院審理時均坦承不諱，除互核大致相符之外，並經告
    訴人甲○○於警詢時指證明確；此外，復有贓物認領保管單
    2張、現場及監視器翻拍照片共計6張、查獲贓物照片共計16
    張及被告乙○○左手小姆指受傷照片2 張附卷可資佐證，足
    供擔保被告2 人之自白與事實相符，是以本件事證明確，被
    告2人之犯行，堪予認定，應依法論科。
二、核被告丙○○、乙○○所為，均係犯刑法第328條第1項之強
    盜罪。其2 人間就上開犯行，有犯意聯絡及行為分擔，應論
    以共同正犯。爰審酌被告丙○○未曾受任何罪刑之宣告，素
    行尚可，被告乙○○則有妨害風化之前科紀錄，素行不佳，
    且其2 人均正值壯年，不知以正常工作謀生，竟趁人煙稀少
    之凌晨時分，共謀強取被害人之財物，其後又朋分所搶得之
    現金花用，動機不良，復參酌其等犯罪之手段、目的、所造
    成被害人財產、身體及精神損害之程度，以及事發後自始坦
    承本件犯行，犯後態度良好，尚具悔意等一切情狀，各量處
    如主文所示之刑，以資儆懲。至辯護人雖均主張被告丙○○
    、乙○○所為本件強盜犯行有顯可憫恕之情狀，應依刑法第
    59 條規定酌量減輕其刑，惟查：被告2人下手強盜之時間係
    凌晨，所強取財物之對象又係孤身經營檳榔攤之中年婦人，
    且所搶得之財物中，僅保留現金及金戒指部分，其餘物品大
    都加以丟棄，顯見其2 人事前即有對被害人強盜取財之計畫
    ，同時其等強盜之目的，應在於取得現金或可變賣之物品，
    至為顯然，依此犯罪情節觀之，本件犯罪之情狀並無「顯可
    憫恕」之情事，自不符合刑法第59條之規定，爰不依該條規
    定酌量減輕其刑，附此敘明。
據上論斷，應依刑事訴訟法第299條第1項前段，刑法第28條、第
328條第1項，判決如主文。
本案經檢察官許梨雯到庭執行職務。
中    華    民    國    97    年    5     月    13    日
                  刑事第三庭    審判長法  官  李世華
                                      法  官  許乃文
                                      法  官  楊仲農
上列正本證明與原本無異。
如對本判決不服，應於送達後10日內，向本院提出上訴狀（上訴
狀應記載具體上訴理由並應抄附繕本）告訴人或被害人如對於本
判決不服者，應具備理由請求檢察官上訴，其上訴期間之計算係
以檢察官收受判決正本之日期為準。
中    華    民    國    97    年    5     月    14    日
                                      書記官
附錄本判決論罪之法律條文：
中華民國刑法第328條：
（普通強盜罪）
意圖為自己或第三人不法之所有，以強暴、脅迫、藥劑、催眠術
或他法，至使不能抗拒，而取他人之物或使其交付者，為強盜罪
，處5年以上有期徒刑。
以前項方法得財產上不法之利益或使第三人得之者，亦同。
犯強盜罪因而致人於死者，處死刑、無期徒刑或 10 年以上有期
徒刑；致重傷者，處無期徒刑或 7 年以上有期徒刑。
第 1 項及第 2 項之未遂犯罰之。
預備犯強盜罪者，處 1 年以下有期徒刑、拘役或 3 千元以下罰
金。


司法院資訊處製作；財團法人民間司法改革基金會備份。
